臺灣桃園地方法院刑事判決　　　　　　　 94年度易字第380號
公　訴　人　臺灣桃園地方法院檢察署檢察官
被　　　告　丙○○
指定辯護人　本院公設辯護人 陳瑞明
上列被告因竊盜等案件，經檢察官提起公訴（94年度偵字第4956
、5453號），嗣經本院訊問被告後，被告自白犯罪，檢察官聲請
協商判決，經本院合議庭裁定由受命法官改依簡式審判程序後為
協商判決，本院判決如下：
    主  文
丙○○共同連續攜帶兇器竊盜，累犯，處有期徒刑捌月。扣案之
六角扳手貳支，沒收。
    事實及理由
一、丙○○前曾於民國83年間因麻醉藥品管理條例案件，經本院
    以83年度訴字第170 號判決判處有期徒刑4 月確定，於83年
    7 月14日執行完畢；同年復因違反肅清煙毒條例案件，經本
    院以83年度訴字第1108號判決判處有期徒刑3 年2 月確定，
    於84年5 月25日入監執行，於85年2 月12日縮短刑期假釋出
    監，嗣經撤銷假釋，於86年8 月28日入監執行殘刑1 年7 月
    21日，於88年9 月3 日縮短刑期假釋出監，甫於89年10月20
    日因假釋期滿未經撤銷假釋，未執行之刑以已執行論（構成
    累犯）。丙○○猶不知悔改，與江聖韃（另案審理）係男女
    朋友關係，因缺錢花用，竟共同基於意圖為自己不法所有之
    概括犯意聯絡，先於94年1 月20日晚間22時許，丙○○與江
    聖韃一同前往位於臺北市萬華區○○○路○ 段250 巷48號1
    樓由甲○○之配偶所經營之輪胎行，見甲○○之皮包1 個（
    內含中國信託商業銀行信用卡3 張、聯邦銀行信用卡3 張、
    大眾銀行現金卡1 張、郵局金融卡1 張及鑰匙2 串）放置於
    店內桌下，遂趁甲○○暫時外出之際，竊取前開皮包得手後
    ，並於同日23時離去。丙○○與江聖韃見前開竊得之信用卡
    上貼有預借現金交易密碼，2 人旋於翌日（即21日）凌晨零
    時40分許至位於臺北縣樹林市○○街70巷1 號之「三多郵局
    」之自動付款機上，持甲○○所有卡號：0000000000000000
    號之聯邦銀行信用卡，輸入根據貼在信用卡上之密碼，接續
    2 次各提領現金新臺幣（下同）1,000 元、1,000 元，復持
    甲○○所有卡號：0000000000 000000 號之中國信託商業銀
    行信用卡，以相同方式，接續3 次提領現金2,000 元、
    2,000 元、3,000 元，合計提領現金共計9,000 元，得手朋
    分花用，並隨即將上揭竊得甲○○所有之皮包及信用卡等財
    物隨意棄置於「三多郵局」旁之垃圾桶內，嗣為警於94年3
    月1 日20時許，在桃園縣龜山鄉○○街10巷7 號江聖韃住處
    查獲；丙○○與江聖韃復於94年3 月10日凌晨1 時10分許承
    前開概括犯意，在桃園縣桃園市○○路○ 段115 巷83弄前，
    推由丙○○把風，而江聖韃則持其所有客觀上對人之生命、
    身體安全具危險性之六角扳手，破壞乙○○所有車牌號碼
    6B-5142 自用小貨車之門鎖後，進入該車竊取乙○○所有置
    放於該車內價值約1,000 元之棕色太陽眼鏡1 副，得手後即
    藏置於江聖韃所使用之黑色背包內，惟遭乙○○於住處監視
    器中發現上情並報警處理，嗣為警於同年3 月10日凌晨1 時
    10分許在桃園縣桃園市○○路○ 段115 巷83弄前查獲，並扣
    得江聖韃所有六角扳手2 支。案經桃園縣政府警察局桃園分
    局、臺北市政府警察局文山第一分局報請臺灣桃園地方法院
    檢察署檢察官偵查起訴。
二、證據：
（一）被告丙○○於本院審理中之自白。
（二）證人甲○○、乙○○於警詢時之證述。
（三）聯邦銀行信用卡盜刷明細及中國信託商業銀行信用卡盜刷
      明細各1份、提款機翻拍照片8 幀。
（四）贓物領據1 紙、照片2 幀、扣押物品清單1 紙。
三、本件被告已認罪，經檢察官與被告於準備程序達成協商之合
    意，其合意內容為：被告願受科處有期徒刑8 月。經查，上
    開協商合意並無刑事訴訟法第455 條之4 第1 項所列情形之
    一，檢察官聲請改依協商程序而為判決，本院爰不經言詞辯
    論，於協商合意範圍內為協商判決，合予敘明。
四、沒收：扣案之六角扳手2 支，係共犯江聖韃所有，且係供犯
    罪所用，應依刑法第38條第1 項第2 款之規定，宣告沒收。
五、應適用之法條：刑事訴訟法第455 條之4 第2 項、第455 條
    之8 ，刑法第28條、第56條、第321 條第1 項第3 款、第
    339 條之2 、第55條、第47條、第38條第1 項第2款。
六、本判決除有刑事訴訟法第455 條之4 第1 項第1 款、第2 款
    、第4 款、第6 款、第7 款所定情形之一，或違反同條第2
    項規定者外，不得上訴。
七、如不服本件判決，得自收受判決送達之日起10日內，向本院
    提出上訴書狀，上訴於第二審法院。
中　　華　　民　　國　　94　　年　　4 　　月　　27　　日
                  刑事第二庭    法　官　鄭吉雄
以上正本證明與原本無異。
如不服本判決，應於判決書送達後10日內向本院提出上訴狀（應
附繕本），上訴於臺灣高等法院。
                                書記官  陳慧玲
中　　華　　民　　國　　94　　年　　4 　　月　　27　　日
附錄法條：
刑法第321 條第1 項第3 款
犯竊盜罪而有左列情形之一者，處六月以上、五年以下有期徒刑
：
一  於夜間侵入住宅或有人居住之建築物、船艦或隱匿其內而犯
之者。
二  毀越門扇、牆垣或其他安全設備而犯之者。
三  攜帶兇器而犯之者。
四  結夥三人以上而犯之者。
五  乘火災、水災或其他災害之際而犯之者。
六  在車站或埠頭而犯之者。
第339 條之2
意圖為自己或第三人不法之所有，以不正方法由自動付款設備取
得他人之物者，處三年以下有期徒刑、拘役或一萬元以下罰金。
以前項方法得財產上不法之利益或使第三人得之者，亦同。
